臺灣高雄地方法院刑事判決　　　　　　　96年度訴字第3903號
公　訴　人　臺灣高雄地方法院檢察署檢察官
被　　　告　甲○○
　　　　　　　　　　另案在臺灣高雄第二監獄執行中
上列被告因毒品危害防制條例案件，經檢察官提起公訴（96年度
毒偵字第8117號），嗣因被告就被訴事實為有罪之陳述，經本院
合議庭裁定由受命法官獨任依簡式審判程序審理，本院判決如下
：
    主  文
甲○○施用第一級毒品，累犯，處有期徒刑捌月，減為有期徒刑
肆月，如易科罰金，以新臺幣壹仟元折算壹日。
    事  實
一、甲○○前因施用毒品，經本院裁定送觀察勒戒後，因仍有繼
    續施用傾向，再經本院裁定送強制戒治，於民國92年4 月25
    日因停止其處分出監；復因施用毒品案件，分別經本院於91
    年10月28日，以91年度訴字第2373號判處有期徒刑1 年、8
    月，應執行有期徒刑1 年7 月確定，另於93年9 月16日，以
    93年度訴字第1821號判處有期徒刑1 年2 月確定，嗣接續執
    行，於95年3 月28日縮刑假釋，刑期至95年11月7 日縮刑假
    釋期滿，以已執行論。詎仍不知悔改，復基於施用第一級毒
    品海洛因之犯意，於96年3 月9 日上午4 時許，在高雄市新
    興區○○○路19號4 樓之3 住處，以將海洛因摻入香煙中，
    再以火點燃吸食之方式，施用品海洛因1 次。嗣於96年3 月
    10日凌晨0 時20分許，在高雄市左營區○○○路與富國路交
    岔路口，因涉犯竊盜案件為警查獲，經其同意採尿送驗，結
    果呈嗎啡陽性反應，始悉上情。
二、案經高雄市政府警察局移送臺灣高雄地方法院檢察署檢察官
    偵查起訴。
    理  由
一、按本件被告甲○○犯係死刑、無期徒刑、最輕本刑為3 年以
    上有期徒刑以外之罪，其於準備程序就前揭被訴事實為有罪
    之陳述，經受命法官告知簡式審判程序之旨，並聽取其與公
    訴人之意見後，本院認無不得或不宜改依簡式審判程序進行
    之處，爰依刑事訴訟法第273 條之1 第1 項、第284 條之1
    ，裁定本件由受命法官獨任進行簡式審判程序，合先敘明。
二、上揭事實，已據被告甲○○於本院審理中坦承不諱，且其為
    警查獲時所採取之尿液，經送請檢驗結果，呈施用海洛因代
    謝而出之嗎啡陽性反應，有高雄市立凱旋醫院96年3 月19日
    編號A00000000 號濫用藥物尿液檢驗報告及嫌疑人尿液採證
    代碼表（代碼：Ｌ專─96128） 各1 紙附卷可稽（見偵卷第
    8 頁至第9 頁），而海洛因施用入人體後，水解還原成嗎啡
    ，再循嗎啡之代謝方式排出體外，已據行政院衛生署藥物食
    品檢驗局（73) 藥檢壹字第30221 號函說明綦詳，被告所施
    用之毒品應屬海洛因無訛，足認被告上開自白核與事實相符
    ，自可採為認定事實之證據。又被告有事實欄所載經觀察、
    勒戒及強制戒治執行完畢之情，有卷附臺灣高等法院被告前
    案紀錄表、本院被告院內索引卡紀錄表報表各1 份附卷可稽
    （見本院卷第3 頁至第17頁）。從而，被告於觀察、勒戒執
    行完畢釋放後，5 年內再為本件施用第一級毒品犯行，洵堪
    認定，本件事證明確，自應依法論科。
三、查海洛因屬毒品危害防制條例第2 條第2 項所稱之第一級毒
    品，不得持有、施用。被告甲○○竟持之以施用，核其所為
    ，係犯毒品危害防制條例第10條第1 項之施用第一級毒品罪
    。其施用毒品前後持有該毒品之低度行為，應被其施用之高
    度行為所吸收，不另論罪。又被告前有如事實欄所載之前科
    ，有前揭臺灣高等法院被告前案紀錄表、本院被告院內索引
    卡紀錄表報表附卷可稽，其受徒刑之執行完畢後，5 年內故
    意再犯本件有期徒刑以上之罪，均為累犯，依刑法第47條第
    1 項之規定，應各加重其刑。爰審酌被告前所為施用毒品犯
    行，業經觀察、勒戒程序後，猶再施用毒品不輟，顯見其尚
    未戒絕毒癮，施用毒品除戕害自身健康外，對社會秩序亦產
    生不良影響，並考量本件被告施用毒品次數，以及其犯後坦
    承犯行，尚知悔悟等一切情狀，量處如主文所示之刑，以示
    懲儆。
四、再按「中華民國96年罪犯減刑條例」業經總統於96年7 月4
    日公布，同年7 月16日施行，本件被告犯罪時間係在96年4
    月24日以前，且其所犯罪名與宣告刑，經核符該條例第2 條
    第3 款規定，並無第3 條所列不予減刑之情形，本件即應依
    同條例第7 條規定，減輕其刑，並於判決主文同時諭知其宣
    告刑及減得之刑，又本件被告所犯係最重本刑五年以下有期
    徒刑以下之刑之罪，且經減刑後為6 月以下有期徒刑，應依
    同條例第9 條之規定，及審酌被告目前仍在監執行、及犯罪
    情節等一切情狀，併諭知如主文所示易科罰金折算之標準。
據上論斷，應依刑事訴訟法第273 條之1 第1 項、第284 條之1
、第299 條第1 項前段，毒品危害防制條例第10條第1 項，刑法
第11條前段、第47條第1 項、第41條第1 項前段，中華民國九十
六年罪犯減刑條例第2 條第1 項第3 款、第7 條、第9 條，判決
如主文。
本案經檢察官乙○○到庭執行職務。
中　　華　　民　　國　　96　　年　　11　　月　　8 　　日
                  刑事第二庭    法　官  呂明燕
以上正本證明與原本無異。
如不服本判決應於收受本判決後10日內向本院提出上訴書狀，並
應敘述具體理由，如未敘述上訴理由者，應於上訴期間屆滿後20
日內補提理由書狀於本院（均須按他造當事人之人數附繕本）「
切勿逕送上級法院」。
中　　華　　民　　國　　96　　年　　11　　月　　8 　　日
                                書記官  陳瓊芳
毒品危害防制條例第10條：
施用第一級毒品者，處6 月以上5 年以下有期徒刑。
施用第二級毒品者，處3 年以下有期徒刑。
